臺灣臺中地方法院刑事判決　　　　　　　　　　　　　　九十三年度易字第九六號
　　公　訴　人　臺灣臺中地方法院檢察署檢察官
　　被　　　告　甲○○
　　　　　　　　戊○○
　　右　一　人
　　輔　佐　人　丁○○
右列被告等因竊盜案件，經檢察官提起公訴（九十二年度偵字第一三九六三號、第一
九八七五號），本院判決如左：
    主  文
甲○○連續竊盜，處有期徒刑捌月。
戊○○無罪。
    事  實
一、甲○○基於意圖為自己不法之所有之概括犯意，先於民國九十二年四、五月間某
    日，行經臺中縣梧棲鎮○○路二一二號前，見乙○○所有停放在該處之車牌號碼
    Ｘ二－九四一七號自用小貨車車窗未關，即徒手竊取乙○○置於該車右前座置物
    箱內之汽車駕駛執照及行車執照各一張，得手後，將之藏放於臺中縣梧棲鎮○○○街三一五巷六弄二號三樓住處；另於九十二年五月二十七日下午二時許，利用
    與戊○○（另為無罪之判決，理由詳後述）持其父丁○○所有之電視機、葉片式
    電暖氣及除濕機各一台至丙○○所經營、位於臺中縣沙鹿鎮○○路二八一之一號
    花旗當鋪典當之機會，並趁丙○○與戊○○洽談典當事宜而無暇分心之際，徒手
    竊取丙○○所有置於該當鋪茶几上之摩托羅拉牌行動電話機一具（價值新台幣約
    三、四千元），得手後，即先離開現場，隨即於當日下午六時許，持該竊得之行
    動電話機至己○○（業經檢察官為不起訴處分）所經營、位於臺中縣梧棲鎮○○
    路○段四五二之一號之展昇通訊行店出售。嗣先經丙○○報警後，為警於九十二
    年六月四日上午九時許，在甲○○臺中縣梧棲鎮○○○街三一五巷六弄二號三樓
    住處查獲乙○○所失竊之上揭汽車駕駛執照、行車執照各一張後，再循線查悉上
    情。
二、案經臺中縣警察局清水分局報請臺灣臺中地方法院檢察署檢察官偵查起訴。
    理  由
壹、被告甲○○有罪部分：
一、訊據被告甲○○固不否認曾於九十二年五月二十七日與戊○○一同至丙○○所經
    營、位於臺中縣沙鹿鎮○○路二八一之一號花旗當鋪典當電視機、葉片式電暖氣
    及除濕機各一台，嗣並於當日下午六時許，持該摩托羅拉牌行動電話機一具至己○○所經營、位於臺中縣梧棲鎮○○路○段四五二之一號之二手行動電話手機店
    出售等事實，惟矢口否認有何上揭連續竊盜之犯行，辯稱：伊並未竊取乙○○所
    有之汽車駕駛執照及行車執照，該駕照及行照係由被告戊○○所竊取，且因被告
    戊○○曾向伊借用手提包，遂將該駕照及行照置放於伊所有之手提包內；又當日
    純粹係搭載被告戊○○前往丙○○所經營之當舖典當物品，且被告戊○○步出當
    舖上車後，取出一具行動電話機，並告知伊係在路邊拾得，要伊持該行動電話機
    前往己○○之店中變賣，不知被告戊○○實際係如何取得該行動電話機云云。經
    查：
（一）右揭告訴人乙○○所有之汽車駕駛執照及行車執照各一張，確實於上開時地遭
      竊一節，業據告訴人乙○○於警詢中指訴綦詳，並有贓物認領保管收據一份在
      卷可稽，足認該汽車駕駛執照及行車執照確屬乙○○所失竊之贓物無誤。另被
      告戊○○於警詢、本院審理時均供稱：並未竊取告訴人乙○○置放於上揭自用
      小貨車內之汽車駕駛執照及行車執照，亦未向被告甲○○借用過手提包等語，
      是僅以被告甲○○之上揭供述，尚難認定該汽車駕駛執照及行車執照確係被告
      戊○○所竊取。又該汽車駕駛執照及行車執照確係在被告甲○○上揭臺中縣梧
      棲鎮○○○街三一五巷六弄二號三樓住處之手提包內為警查獲之情，有臺中縣
      警察局清水分局搜索扣押筆錄、扣押物品目錄表在卷足稽，則若如被告甲○○
      所述該駕照及行照係由被告戊○○所竊取，並於被告戊○○借住伊住所時所置
      放云云，何以被告戊○○於九十二年六月間離去被告甲○○住處時，未將該竊
      得之汽車駕駛執照及行車執照隨身攜離被告甲○○住所？再參以前往搜索之員
      警除在被告甲○○之手提包內查獲上揭駕照、行照外，復查獲被告甲○○供施
      用毒品所用之毒品海洛因及施用工具等情，顯見該手提包內之物品應均屬被告
      甲○○所管領之物無疑，則被告甲○○辯稱該汽車駕駛執照及行車執照係被告
      戊○○所竊取云云，應屬不實，是上揭被告甲○○竊取乙○○所有之汽車駕駛
      執照及行車執照各一張之事實，應足認定。
（二）告訴人即證人丙○○於本院審理時結證稱：（問：九十二年五月二十七日，被
      告二人是否一起去典當東西？）是，甲○○只負責搬運，負責典當接洽細節的
      都是戊○○。」、「他（指被告甲○○）本來坐在沙發旁邊，離我與戊○○一
      、二公尺，我在與戊○○洽談的過程中，甲○○突然跑出去，我的手機是放在
      沙發茶几上，甲○○坐的位置離手機很近。我問戊○○為何甲○○跑出去，戊○○說他也不知道，典當完之後，戊○○看到本來開過來那台車子，就走出去
      。」、「（問：戊○○有無離開過你的視線？）沒有，他都一直坐在我的辦公
      桌旁邊，一直在我身邊，我沒有注意到甲○○，我只知道他坐在茶几那邊，中
      間有突然跑出去。」、「：：：他們離開之後，才發現手機不見了。」等語（
      見本院九十三年六月十日審判筆錄）。被告戊○○當日既全程與證人丙○○在
      一起洽談典當事宜，且從未離開過證人丙○○之視線範圍，衡情當無出手竊取
      證人丙○○行動電話機之機會，再衡以當日之證人丙○○、被告戊○○及被告
      甲○○相關位置、離開順序等情，顯見當日出手竊取丙○○行動電話機之人應
      係被告甲○○無誤。另證人己○○於本院審理時已結證稱：當日係由被告甲○○獨自一人持該行動電話機至其所經營之通訊行表示要轉售，並未見到被告戊○○等語，再參以被告戊○○亦迭於警詢、本院審理時堅詞否認有何參與該竊
      取行動電話機之犯行之情，則當日被告甲○○若未下手竊得該行動電話機，何
      須提早離開證人丙○○之當鋪？又何須匆忙離去？又何以能將該行動電話機攜
      至證人己○○處轉售？足認被告甲○○辯稱未竊取證人丙○○之行動電話機云
      云，即不足採。是被告甲○○當日確實係利用證人丙○○與被告戊○○專心洽
      談典當事宜而無暇他顧之際，趁機竊取丙○○置放於茶几上之行動電話機之事
      實，應足認定。
（三）此外，復有扣案之行動電話機一具足資佐證，是被告甲○○上揭所辯，均屬推
      諉卸責之詞，不足採信。本件事證明確，被告甲○○之犯行，應堪認定。
二、核被告甲○○所為，係犯刑法第三百二十條第一項之竊盜罪。被告甲○○先後二
    次竊盜之犯行，時間緊接，方法相同，觸犯構成要件相同之罪名，顯係基於概括
    之犯意反覆為之，為連續犯，應依刑法第五十六條之規定，以一罪論，並加重其
    刑。爰審酌被告甲○○前已有竊盜之犯罪紀錄，素行不良，有臺灣高等法院被告
    全國前案紀錄表可按，暨考被告犯罪之動機係為貪圖小利、犯罪手段尚屬平和、
    所生危害、竊盜之次數為二次，所得財物價值非鉅，及犯後飾詞卸責，態度不佳
    ，且猶欲嫁禍他人，不知悔改等一切情狀，量處如主文所示之刑，以示懲儆。
貳、被告戊○○無罪部分：
一、公訴意旨略以：被告戊○○與被告甲○○共同基於意圖為自己不法之所有之犯意
    聯絡，於九十二年五月二十七日下午二時許，共同持戊○○之父丁○○所有之電
    視機、葉片式電暖氣及除濕機各一台至丙○○所經營、位於臺中縣沙鹿鎮○○路
    二八一之一號花旗當鋪典當時，趁丙○○不注意之際，由戊○○於同日下午二時
    三十分許，徒手竊取丙○○所有置於該當鋪茶几上之摩托羅拉牌行動電話機一具
    ，得手後，由甲○○駕車搭載戊○○離開現場，並由甲○○於當日下午六時許，
    持該竊得之行動電話機至己○○所經營、位於臺中縣梧棲鎮○○路○段四五二之
    一號之二手行動電話手機店出售。因認被告戊○○與被告甲○○共同涉犯刑法第
    三百二十條第一項之竊盜罪嫌。
二、按犯罪事實應依證據認定之，無證據不得認定犯罪事實，刑事訴訟法第一百五十
    四條第二項定有明文。次按所謂認定犯罪事實之證據，係指足以認定被告確有犯
    罪行為之積極證據而言，該項證據自須適合於被告犯罪事實之認定，始得採為斷
    罪之資料；又事實之認定，應憑證據，如未能發現相當確實證據，或證據不足以
    證明，自不能以推測或擬制之方法，以為裁判之基礎，最高法院二十九年上字第
    三一０五號、四十年臺上字第八六號判例著有明文。再按認定犯罪事實所憑之證
    據，無論係直接證據或間接證據，其為訴訟上之證明，須於通常一般之人均不致
    有所懷疑，而得確信其為真實之程度者，始得據為有罪之認定，倘其證明尚未達
    到此一程度，而有合理之懷疑存在，復無其他調查途徑可尋，法院即應為無罪之
    判決，最高法院亦著有七十六年臺上字第四九八六號判例可資參照。
三、公訴人認被告戊○○涉有上開竊盜罪嫌，無非係以告訴人丙○○於警詢、偵查中
    之指述為其主要論據。訊據被告戊○○堅決否認有何前開竊盜之犯行，辯稱：當
    日僅持其父丁○○所有之電視機、葉片式電暖氣及除濕機各一台至丙○○所經營
    、位於臺中縣沙鹿鎮○○路二八一之一號花旗當鋪典當而已，全程均與證人丙○○在一起，何來機會下手竊取丙○○置於該當鋪茶几上之摩托羅拉牌行動電話機
    ，亦未與被告甲○○共同竊取該行動電話機等語。
四、經查：
（一）告訴人丙○○於偵查中係陳稱：當日係被告戊○○與被告甲○○二人一起至其
      所經營之當舖典當電視機等物，且係被告戊○○與其辦理典當手續，而期間被
      告甲○○突然先跑出去，與被告戊○○辦完手續後，由被告甲○○開車載走被
      告戊○○後，方察覺行動電話機遭竊等語（見九十二年度偵字第一三九六三號
      偵查卷第三二頁），顯見告訴人丙○○並未明確指訴被告戊○○有出手竊取其
      所有之行動電話機之事實。又告訴人即證人丙○○另於本院審理時結證稱：當
      日全程與被告戊○○洽談典當事宜，被告戊○○至離開前均未離開其視線範圍
      等語，經核與被告戊○○所述當日典當之情節相符，是被告戊○○上揭所辯，
      應非無據。是僅憑告訴人丙○○之陳述，尚難認定被告戊○○與被告甲○○就
      上揭竊盜犯行間確有犯意之聯絡。
（二）另同案被告甲○○雖於本院審理時供稱：該丙○○所有之行動電話機係由被告
      戊○○所竊取云云，然被告甲○○與被告戊○○係同屬本案被告，且被告甲○○此部分竊盜犯行亦經本院認定屬實，已如前述，是被告甲○○就本案係屬利
      害關係人，則渠為恐自己負擔之刑責，而為避重就輕之供述，亦應與常理無悖
      ，是自難僅以同案被告甲○○不實之供述，而遽認被告戊○○涉有公訴人所指
      之竊盜犯行。再參之被告戊○○於本院訊問所犯檢察官移送併案之竊盜犯罪事
      實（九十三年度偵字第三八二六號）時，業已坦承該部分之竊盜犯行等情，則
      被告戊○○若真有與被告甲○○共犯上揭竊盜丙○○行動電話機之犯行，衡情
      當無再對本件之竊盜犯行予以否認之必要，此益徵被告戊○○上揭所辯，應屬
      可採。是被告甲○○於警詢、偵查及本院審理時之供述，既與事實不相符合，
      在無具體事證足資佐證之前提下，自難認定被告戊○○有何與被告甲○○共同
      為上揭竊盜之犯行。
（三）綜上所述，既無積極證據足資認定被告戊○○與被告甲○○就上揭竊盜告訴人
      丙○○行動電話機之犯行間有何犯意聯絡或行為分擔，即難僅憑告訴人丙○○
      未確定之指訴及同案被告甲○○不實之供述，而據以認定被告戊○○有公訴人
      所指之竊盜犯行。此外，復查無其他積極證據足資證明被告戊○○有何上揭與
      被告甲○○共同竊盜之犯行，既不能證明被告戊○○犯罪，揆諸首揭規定及判
      例意旨，爰為無罪判決之諭知。
五、至檢察官移送併辦意旨（九十三年度偵字第三八二六號）即公訴人另以被告戊○○於九十三年二月十三日上午九時三十分許，在臺中縣梧棲鎮○○路與中央路口
    之便利商店內，竊取該商店內之威士忌酒一瓶，而認被告戊○○涉犯刑法第三百
    二十條第一項之竊盜罪。查，本案被告戊○○涉嫌竊盜罪部分經本院審理結果，
    因不能證明被告戊○○涉有此部分之犯行，而諭知無罪之判決在案，業如前述，
    從而移送併案審理部分與本案即無連續犯之裁判上一罪關係，本院自無從併案審
    理，此部分應退回檢察官另為適法之處理，附此敘明。
據上論斷，應依刑事訴訟法第二百九十九條第一項前段、第三百零一條第一項，刑法
第五十六條、第三百二十條第一項，罰金罰鍰提高標準條例第一條前段，判決如主文
。
中      華      民      國    九十三    年      七      月      十六    日
                              臺灣臺中地方法院刑事第四庭
                                  審判長法  官  張 靜 琪
                                        法  官  羅 智 文
                                        法  官  王 世 華
右正本證明與原本無異。
如不服本判決，應於判決送達後十日內向本院提出上訴狀，上訴於臺灣高等法院臺中
分院( 須附繕本 )。
                                        書記官
中      華      民      國    九十三    年      七      月      十六    日
附錄本案論罪科刑法條：
附錄論罪科刑法條
中華民國刑法第三百二十條
 (普通竊盜罪、竊佔罪)
意圖為自己或第三人不法之所有，而竊取他人之動產者，為竊盜罪，處五
年以下有期徒刑、拘役或五百元以下罰金。
意圖為自己或第三人不法之利益，而竊佔他人之不動產者，依前項之規定
處斷。
前二項之未遂犯罰之。
